fr: Type de publication: Chapitre du livre; Étude de cas; Document de conférence; Mémoire; Article de revue; Rapport de recherche; Article de synthèse; Rapport technique; Thèse; Livre blanc; Autre
zh-TW: 出版品類型: 書籍章節; 個案研究; 研討會論文; 專題論文; 期刊論文; 研究報告; 評論性文章; 技術報告; 論文; 白皮書; 其他
sv: Publikationstyp: Bokkapitel; Fallstudie; Konferensbidrag; Examensarbete; Tidskriftsartikel; Forskningsrapport; Litteraturöversikt; Teknisk rapport; Avhandling; Faktablad; Övrigt
hu: Publikáció típusa: Könyvfejezet; Esettanulmány; Konferenciakiadvány; Értekezés; Folyóiratcikk; Kutatási jelentés; Áttekintő cikk; Műszaki jelentés; Tézis; Tanulmány; Egyéb
ko: 출판 유형: 책의 장; 사례 연구; 회의록; 박사 논문; 저널 기사; 연구 보고서; 논평 기사; 기술 보고서; 학/석사 논문; 백서; 기타
bg-BG: Тип публикация: Глава от книга; Проучване на случай; Доклад от конференция; Дисертация; Статия в списание; Изследователски доклад; Преглед на статия; Технически доклад; Теза; Бяла книга; Други
pt-BR: Tipo de publicação: Capítulo de livro; Estudo de caso; Artigo de conferência; Dissertação; Artigo acadêmico; Relatório de pesquisa; Artigo de revisão; Relatório técnico; Tese; Documento oficial; Outro
da: Publikationstype: Bogkapitel; Casestudie; Konferenceskrift; Eksamensopgave; Tidsskriftsartikel; Forskningsrapport; Revisionsartikel; Teknisk rapport; Afhandling; Whitepaper; Andet
zh-CN: 出版物类型: 书籍章节; 案例研究; 会议论文; 博士论文; 期刊文章; 研究报告; 综述文章; 技术报告; 论文; 白皮书; 其他
pt-PT: Tipo de publicação: Capítulo de livro; Estudo de caso; Documento de conferência; Dissertação; Artigo de revista científica; Relatório de investigação; Artigo de revisão; Relatório técnico; Tese; White paper; Outro
fi: Julkaisutyyppi: Kirjan luku; Tapaustutkimus; Konferenssiesitelmä; Väitöskirja; Lehtiartikkeli; Tutkimusraportti; Katsausartikkeli; Tekninen raportti; Tutkielma; Hallituksen kannanotto; Muu
es: Tipo de publicación: Capítulo de libro; Caso de estudio; Ponencia; Disertación; Artículo en revista; Informe de investigación; Artículo de revisión; Informe técnico; Tesis; Documentación técnica; Otros
ru: Тип публикации: Глава книги; Пример; Доклад на конференции; Диссертация; Статья в журнале; Отчет об исследовании; Обзорная статья; Технический отчет; Научная работа; Технический документ; Другой
pl: Typ publikacji: Rozdział książki; Studium przypadku; Dokument konferencyjny; Rozprawa; Artykuł w czasopiśmie; Raport z badań; Artykuł przeglądowy; Raport techniczny; Praca dyplomowa; Biała księga; Inne
it: Tipo di pubblicazione: Capitolo di un libro; Argomento del case study; Documento di una conferenza; Dissertazione; Articolo di giornale; Rapporto di ricerca; Articolo di revisione; Rapporto tecnico; Tesi; Libro bianco; Altro
hr-HR: Vrsta publikacije: Poglavlje knjige; Studija slučaja; Konferencijski zbornik; Disertacija; Članak u časopisu; Izvješće o istraživanju; Pregledni članak; Tehničko izvješće; Diplomski rad; Bijela knjiga; Ostalo
th: ประเภทสิ่งพิมพ์: หนังสือที่มีผู้เขียนหลายคน; กรณีศึกษา; เอกสารการประชุม; ปริญญานิพนธ์; บทความที่ตีพิมพ์ในวารสาร; รายงานการวิจัย; บทความปริทัศน์; รายงานทางเทคนิค; วิทยานิพนธ์; กระดาษขาว; อื่นๆ
sk-SK: Typ publikácie: Kapitola knihy; Prípadová štúdia; Príspevok z konferencie; Dizertačná práca; Článok v časopise; Výskumná správa; Prehľadový článok; Technická správa; Diplomová práca; Biely papier; Iné
de: Art der Publikation: Buchkapitel; Fallstudie; Konferenz-Paper; Dissertation; Zeitschriftenartikel; Forschungsbericht; Review-Artikel; Technischer Bericht; Abschlussarbeit; Whitepaper; Sonstiges
lt-LT: Leidinio tipas: Knygos skyrius; Atvejo analizė; Konferencijos referatas; Disertacija; Žurnalo straipsnis; Mokslinio tyrimo ataskaita; Apžvalginis straipsnis; Techninė ataskaita; Diplominis darbas; Baltoji knyga; Kita
sl-SI: Vrsta objave: Poglavje knjige; Študija primera; Konferenčni prispevek; Disertacija; Članek v reviji; Raziskovalno poročilo; Pregledni članek; Tehnično poročilo; Diplomsko delo; Beli papir; Drugo
en: Publication type: Book chapter; Case study; Conference paper; Dissertation; Journal article; Research report; Review article; Technical report; Thesis; White paper; Other
ro-RO: Tip publicație: Capitol de carte; Studiu de caz; Lucrare de conferință; Dizertație; Articol de jurnal; Raport de cercetare; Articol de recenzie; Raport tehnic; Teză; Carte albă; Altele
nl: Publicatietype: Hoofdstuk boek; Casestudy; Conferentiepaper; Proefschrift; Krantenartikel; Onderzoeksrapport; Overzichtsartikel; Technisch rapport; Thesis; Witboek; Andere
nb: Publiseringstype: Bokkapittel; Casestudie; Konferansepapir; Avhandling; Tidsskriftartikkel; Forskningsrapport; Gjennomgå artikkel; Teknisk rapport; Avhandling; Hvitt papir; Annet
cs: Typ publikace: Kapitola knihy; Případová studie; Konferenční příspěvek; Disertační práce; Článek v časopise; Výzkumná studie; Recenze; Technická zpráva; Diplomová práce; Whitepaper; Jiné
ja: 出版物の種類: 本の章; ケーススタディ; 会議論文; 博士論文; ジャーナル論文; 研究報告書; 総説; 技術報告書; 修士論文; 白書; その他
vi: Loại xuất bản: Chương sách; Nghiên cứu điển hình; Bài báo tại hội nghị; Luận văn; Bài báo; Báo cáo nghiên cứu; Đánh giá bài viết; Tường trình kỹ thuật; Luận án; Sách trắng; Khác
tr: Yayın türü: Kitabın bölümü; Örnek olay incelemesi; Konferans makalesi; Bitirme tezi; Dergi makalesi; Araştırma raporu; Derleme makalesi; Teknik rapor; Tez; Resmi rapor; Diğer
el: Τύπος δημοσίευσης: Κεφάλαιο βιβλίου; Μελέτη περίπτωσης; Έντυπο συνεδρίου; Διπλωματική εργασία; Άρθρο επιθεώρησης; Έκθεση έρευνας; Κριτική; Τεχνική έκθεση; Διατριβή; Λευκή βίβλος; Άλλο